【裁判字號】    95,裁,1372
【裁判日期】    950629
【裁判案由】    營利事業所得稅
【裁判全文】
最  高  行  政  法  院  裁  定
                                     95年度裁字第01372號
上  訴  人  芳慶實業股份有限公司
代  表  人  甲○○
訴訟代理人  高春輝
被 上訴 人  財政部臺北市國稅局
代  表  人  張盛和
上列當事人間因營利事業所得稅事件，上訴人對於中華民國94年
1月19日臺北高等行政法院92年度訴字第5376號判決，提起上訴
，本院裁定如下：
    主  文
上訴駁回。
上訴審訴訟費用由上訴人負擔。
    理  由
一、按對於高等行政法院判決上訴，非以其違背法令為理由，不
    得為之，行政訴訟法第242條定有明文。是對於高等行政法
    院判決上訴，若未具體說明原判決違背何項法令、不適用或
    如何適用不當之具體情事，即非主張原判決違背法令以為上
    訴理由，其上訴不應准許。
二、本件上訴意旨略謂：上訴人86年度營利事業所得稅結算申報
    ，出售債券損失未於申報時調減，仍列報為投資損失乙節，
    經依會計相關規定更正後，投資損失已為0，被上訴人原核
    定罰鍰即失其依據。本案係依會計相關規定調整列報科目，
    一方面投資損失減少，另一方面利息收入亦等額減少，所得
    並無增減，並非實質漏報所得。且此等更正並非僅依會計相
    關規定，財政部亦曾於75年7月16日台財稅第7541416號函釋
    釋謂：營利事業或個人買賣國內發行之公債、公司債及金融
    債券，買受人若為營利事業，可由該事業按債券持有期間，
    依債券之面值及利率計算「利息收入」。上訴人更正利息收
    入及投資損失（即所謂溢價攤銷），即依此而為。而被上訴
    人未受理上述更正，並非反對上述會計處理，僅係因本案尚
    在行政救濟中暫不受理而已，在行政救濟完畢後仍須受理云
    云。
三、本院按財政部75年7月16日台財稅第7541416號函釋意旨，營
    利事業買賣國內發行之公債、公司債及金融債券，可按債券
    持有期間，債券之面值及利率計算「利息收入」；經查上訴
    人係84年底買入系爭債券, 於86年12月31日賣出，則上訴人
    86年度全年持有該債券，依上開函釋，上訴人即應按扣繳憑
    單所載利息所得全額列報，自無調減利息收入之問題，上訴
    人所舉上開函釋不足為有利之認定，此外上訴論旨並未具體
    表明原判決確有如何違背法令之情事，依首開規定及說明，
    其上訴為不合法，應予駁回。
四、依行政訴訟法第249條第1項前段、第104條、民事訴訟法第
    95條、第78條，裁定如主文。
中    華    民    國    95    年    6     月    29    日
                  第二庭審判長法  官  廖  政  雄
                              法  官  林  清  祥
                              法  官  鍾  耀  光
                              法  官  姜  仁  脩
                              法  官  胡  國  棟
以  上  正  本  證  明  與  原  本  無  異
中    華    民    國    95    年    6     月    29    日
                              書記官  張  雅  琴


司法院資訊處製作；財團法人民間司法改革基金會備份。
